臺灣高等法院交通事件裁定　　　　　　　　　　　　　　九十三年度交抗字第八八二號
　　抗　告　人
　　即受處分人　甲○○
右抗告人因違反道路交通管理處罰條例案件，不服臺灣板橋地方法院中華民國九十三
年十月二十八日裁定（九十三年度交聲字第八八五號），提起抗告，本院裁定如左：
    主  文
抗告駁回。
    理  由
一、按汽車行駛有行車執照，未隨車攜帶者，處汽車所有人新臺幣（下同）三百元以
    上六百元以下罰鍰，道路交通管理處罰條例第十四條第一項第二款定有明文。
二、原裁定略以：
（一）受處分人即異議人甲○○於民國九十一年四月十三日一時四十五分許，駕駛Ｒ
      ＺＧ─三二七號輕型機器腳踏車於台北縣蘆洲市○○路處，因「未戴安全帽」
      、「未帶行照」之違規行為，經臺北縣政府警察局蘆洲分局交通分隊執勤員警
      樊世昌當場舉發之事實，業經證人樊世昌於原審審理時結證稱：「當時在集賢
      路，我當場攔停舉發，異議人沒有戴安全帽及行照。九十一年四月十五日及四
      月十二日之移送表，上面記載我告發的事實有三十一條六項跟十四條二項，表
      示我當時告發的是二個事實」、「（問：當時有無叫異議人把行照拿出來？）
      我有叫他把行照拿出來，當事人自稱沒有帶行照。」等語，並提出有異議人本
      人簽名收受之台北縣政府警察局蘆洲分局交通分隊九十一年四月十三日北縣警
      交字第Ｃ00000000號舉發違反道路交通管理事件通知單及台北縣政府
      警察局蘆洲分局違警交通裁決室九十一年四月十二日至十五日之取締違反交通
      管理事件報告移送表影本各一紙附卷為憑，上開通知單及移送表內所記載本件
      受處分人之違規事實確實有未戴安全帽及未戴行照無誤，而受處分人於原審訊
      問時亦自認於上開時地有因未戴安全帽遭舉發。復查，警員製單舉發違反道路
      交通管理處罰條例所列之違規事實，本質上為行政處分，係公務員基於職務上
      權力，依法就特定之具體事件所為具有公法上效果之單方行政行為，基於公務
      員為公法上行為具有公信力之原則，該行政處分當可被推定為真正，其據以依
      法處分之事實認定亦為真正無誤。本此公信原則，立法者以道路交通管理處罰
      條例第九十二條第三項之授權，賦予行政機關訂定違反道路交通管理事件統一
      裁罰基準及處理細則，使執勤員警得當機處分，以達其維護交通秩序、安全之
      行政目的。從而，本件異議人既未就執勤員警之舉發有誤提出相關明確證據以
      供調查，經查亦無任何證據足資證明執勤員警有何捏造事實違法取締之不法情
      事，則執勤員警本其維護交通秩序、安全職責所為之舉發，自應受到合法、正
      確之推定。綜上所述，異議人前開所辯，無非事後卸責之詞，不足採信，異議
      人有於上開時地未帶行照之違規事實，足堪認定。
（二）次查，證人樊世昌於原審訊問時證稱：「當時在集賢路，我當場攔停舉發，異
      議人沒有戴安全帽及行照，告發完後紅單有給楊先生，我回隊上後紅單交給裁
      決室，過了幾天後，裁決室的人告知我，電腦條碼要輸入紅單的關係，所以一
      張紅單只能舉發一個違規事實，裁決室叫我把原本這張未戴安全帽及未帶行照
      的紅單，其中未帶行照部份劃掉，再開一張未帶行照的紅單，事後裁決室應該
      也有將這張未帶行照的寄給楊先生，所以上面才沒有他的簽名」等語，核與本
      件原舉發機關台北縣政府警察局蘆洲分局九十三年九月二十二日蘆警交字第○
      九三○○二八八一二號回函及該局違警交通裁決室九十一年四月十三日至二十
      日之取締違反交通管理事件報告移送表影本所載相符，足認為真實。惟二以上
      違反道路交通管理行為，應於通知單之「違規事實」欄分別填記。但處罰機關
      不同或應處罰對象不同時，均應分別填製通知單，違反道路交通管理事件統一
      裁罰基準及處理細則第十一條第一項第一款前段、第十二條第一項、第十三條
      均分別定有明文。是異議人當日雖有未隨車攜帶行照之行為，其與另一違規行
      為（即：未戴安全帽）之處罰機關及處罰對象均為相同，本於同一通知單之「
      違規事實」欄內分別填記即可，毋庸分別填製通知單。次按，當場舉發者，應
      填記駕駛人或行為人姓名、性別、出生年月日、地址。被查獲之駕駛人或行為
      人為受處分人時，應將該通知單填記後交付該行為人簽名或蓋章收受之；拒絕
      簽章者，並記明其事由，視為已收受。本件異議人既當場已於上開台北縣政府
      警察局蘆洲分局交通分隊九十一年四月十三日北縣警交字第Ｃ0000000
      0號舉發違反道路交通管理事件通知單簽名收受，則上開二件違規事實之舉發
      通知對異議人已生送達效力，雖原舉發機關事後分別將上開舉發通知單內違規
      事實欄、舉發違法法條中「未帶行照」部分劃線刪除，並另就未帶行照部分填
      製北縣警交字第Ｃ00000000舉發違反道路交通管理事件通知單，該通
      知單之到案日期及其他內容均與上開九十一年四月十三日北縣警交字第Ｃ00
      000000號舉發違反道路交通管理事件通知單相同，並未變更任何原舉發
      通知單內容，應認非重新所為之交通違規行為舉發處分，是否送達予異議人收
      受，應不影響原舉發通知單之送達效力，且證人樊世昌及原舉發機關均陳稱及
      函覆稱有送達予異議人，而異議人亦僅只繳納「未帶安全帽」之罰鍰，足認本
      件「未帶行照」之違規舉發通知部分業已合法送達異議人，異議人雖抗辯：未
      收到「未帶行照之舉發通知單」云云，惟不足採信，且不影響本件合法送達之
      效力。是原處分機關據以援引上開規定，對異議人裁處罰鍰六百元，於法並無
      違誤或不當之處。本件異議為無理由，應予駁回。
三、 經核原裁定上開認事用法，洵無違誤。抗告人迄至本院裁定時止仍未提出抗告
     理由，僅空言表示不服，其抗告為無理由，應予駁回。
四、據上論結，應依道路交通案件處理辦法第二十六條、刑事訴訟法第四百十二條，
    裁定如主文。
中　　　華　　　民　　　國　　九十三　　年　　 十二 　　月　　 十五 　　日
                              台灣高等法院刑事十二庭
                                  審判長法  官  劉  景  星
                                        法  官  陳  博  志
                                        法  官  黃  金  富
右正本證明與原本無異。
不得再抗告。
                                        書記官  江  采  廷
中　　　華　　　民　　　國　　九十三　　年　　 十二 　　月　　 十五 　　日
